pt-BR: Recursos especializados de impressora/copiadora: Com IA; Alimentador automático de documentos (ADF); Impressão sem margens; Suporte à nuvem; Impressão duplex; Suporte para impressão móvel; Armazenamento de papel; Controle de voz; Outro
vi: Tính năng chuyên dụng của máy in/photocopy: Hỗ trợ bởi AI; Khay nạp giấy tự động (ADF); In không viền; Hỗ trợ đám mây; In hai mặt; Hỗ trợ in di động; Chỗ để giấy; Điều khiển bằng giọng nói; Khác
zh-TW: 印表機/影印機專業功能: AI 驅動; 自動送稿機 (ADF); 無邊框列印; 支援雲端; 雙面列印; 支援行動列印; 紙架; 語音控制; 其他
hr-HR: Specijalizirane značajke pisača / fotokopirnih uređaja: Pokreće umjetna inteligencija; Automatski ulagač dokumenata (ADF); Ispis bez obruba; Podrška za oblak; Obostrani ispis; Podrška za mobilni ispis; Spremnik za papir; Glasovno upravljanje; Ostalo
nb: Skriver-/kopimaskinspesialiserte funksjoner: KI-drevet; Automatisk dokumentmater (ADF); Utskrift uten kanter; Skystøtte; Tosidig utskrift; Mobil utskriftsstøtte; Papirlager; Talekontroll; Annet
ja: プリンタ/コピー機の特殊機能: AI搭載; 自動原稿送り装置 (ADF); フチなし印刷; クラウド対応; 両面印刷; モバイル印刷サポート; 書類収納; 音声コントロール; その他
ko: 프린터/복사기 특화 기능: AI 기반; 자동 문서 공급기; 테두리 없는 인쇄; 클라우드 지원; 양면 인쇄; 모바일 인쇄 지원; 종이 보관; 음성 제어; 기타
es: Características especializadas de la impresora/copiadora: Con tecnología de IA; Alimentador automático de documentos (ADF); Impresión sin bordes; Compatible con la nube; Impresión dúplex; Soporte de impresión móvil; Almacenamiento de papel; Control por voz; Otros
it: Funzionalità specializzate per stampante/fotocopiatrice: Alimentato dall'intelligenza artificiale; Alimentatore automatico di documenti (ADF); Stampa senza bordi; Supporto cloud; Stampa duplex; Supporto per la stampa mobile; Archiviazione documenti; Controllo vocale; Altro
sl-SI: Posebne funkcije tiskalnika/kopirnega stroja: Poganja UI; Samodejni podajalnik dokumentov (ADF); Tiskanje brez robov; Podpora v oblaku; Objestransko tiskanje; Podpora za mobilno tiskanje; Shranjevanje papirja; Glasovno upravljanje; Drugo
ro-RO: Caracteristici specializate ale imprimantei/copiatorului: Pe bază de AI; Alimentator automat de documente (ADF); Imprimare fără margini; Suport în cloud; Imprimare duplex; Suport mobil pentru imprimare; Depozitarea hârtiei; Control vocal; Altele
fi: Tulostimen/kopiokoneen erikoisominaisuudet: Tekoälyllä toimiva; Automaattinen asiakirjansyöttölaite (ADF); Reunaton tulostus; Pilvituki; Kaksipuolinen tulostus; Mobiilitulostuksen tuki; Paperin säilytys; Ääniohjaus; Muu
pt-PT: Características especializadas de impressora/copiadora: Alimentado por IA; Alimentador automático de documentos (ADF); Impressão sem margens; Suporte à nuvem; Impressão duplex; Suporte para impressão móvel; Armazenamento de papel; Controlo por voz; Outro
da: Specialiserede funktioner for printer/kopimaskine: AI-drevet; Automatisk dokumentføder (ADF); Kantløs udskrivning; Cloud-understøttelse; Dupleksudskrivning; Mobil udskrivningssupport; Opbevaring af papir; Stemmekontrol; Andet
de: Spezielle Drucker-/Kopierfunktionen: KI-gestützt; Automatischer Dokumenteneinzug (ADF); Randloser Druck; Cloud-Unterstützung; Duplexdruck; Unterstützung für mobiles Drucken; Papieraufbewahrung; Sprachsteuerung; Sonstiges
ru: Специализированные функции принтера/копировального аппарата: На базе ИИ; Устройство автоматической подачи документов (АПД); Печать без полей; Поддержка облака; Двусторонняя печать; Поддержка мобильной печати; Хранение бумаги; Голосовое управление; Другое
sk-SK: Špecializované funkcie tlačiarne/kopírky: Podporovaný umelou inteligenciou; Automatický podávač dokumentov (ADF); Bezokrajová tlač; Podpora cloudu; Obojstranná tlač; Podpora mobilnej tlače; Skladovanie papiera; Ovládanie hlasom; Iné
sv: Specialfunktioner skrivare/kopiator: AI-driven; Automatisk dokumentmatare; Kantfri utskrift; Moln-support; Duplexutskrift; Mobilt utskriftsstöd; Pappersförvaring; Röststyrning; Övrigt
tr: Yazıcı/Fotokopi makinesi özel özellikleri: Yapay zeka destekli; Otomatik doküman besleyicisi (ADF); Kenarlıksız yazdırma; Bulut desteği; Çift taraflı yazdırma; Mobil yazdırma desteği; Kağıt saklama alanı; Ses kontrolü; Diğer
nl: Gespecialiseerde kenmerken printer/kopieerapparaat: AI-aangedreven; Automatische documentinvoer (ADF); Randloos afdrukken; Cloud-ondersteuning; Dubbelzijdig afdrukken; Ondersteuning voor mobiel printen; Papieropslag; Spraakbesturing; Andere
th: คุณลักษณะพิเศษของเครื่องพิมพ์/เครื่องถ่ายเอกสาร: ขับเคลื่อนด้วย AI; ตัวป้อนเอกสารอัตโนมัติ (ADF); การพิมพ์แบบไร้ขอบ; รองรับระบบคลาวด์; การพิมพ์สองหน้า; รองรับการพิมพ์ผ่านมือถือ; พื้นที่จัดเก็บกระดาษ; การควบคุมเสียง; อื่นๆ
zh-CN: 打印机/复印机特色功能: AI 赋能; 自动文档送纸器; 无边距打印; 云支持; 双面打印; 移动打印支持; 纸盒; 语音控制; 其他
cs: Speciální vlastnosti tiskárny/kopírky: S umělou inteligencí; Automatický podavač dokumentů (ADF); Bezokrajový tisk; Cloudová podpora; Oboustranný tisk; Podpora mobilního tisku; Ukládání papíru; Hlasové ovládání; Jiné
pl: Specjalistyczne funkcje drukarki/kopiarki: Obsługiwany przez sztuczną inteligencję; Automatyczny podajnik dokumentów; Druk bez marginesów; Obsługa chmury; Drukowanie dwustronne; Obsługa drukowania mobilnego; Przechowywanie papieru; Sterowanie głosowe; Inne
el: Ειδικά χαρακτηριστικά εκτυπωτή/φωτοτυπικού μηχανήματος: Με τεχνολογία ΑΙ; Αυτόματος τροφοδότης εγγράφων (ADF); Εκτύπωση χωρίς περιθώρια; Υποστήριξη cloud; Εκτύπωση διπλής όψης; Υποστήριξη εκτύπωσης για φορητές συσκευές; Αποθήκευση χαρτιού; Φωνητικός έλεγχος; Άλλο
lt-LT: Specializuotos spausdintuvo / kopijavimo aparato funkcijos: Veikia DI pagrindu; Automatinis dokumentų padaviklis (ADF); Spausdinimas be paraščių; Debesijos funkcijų palaikymas; Dvipusis spausdinimas; Mobiliojo spausdinimo palaikymas; Vieta popieriui; Valdymas balsu; Kita
en: Printer/Copier specialized features: AI-powered; Automatic document feeder (ADF); Borderless printing; Cloud support; Duplex printing; Mobile printing support; Paper storage; Voice control; Other
fr: Fonctionnalités spécialisées de l’imprimante/copieur: Doté d’une IA; Chargeur automatique de documents; Impression sans marge; Prise en charge du cloud; Impression recto verso; Support d’impression mobile; Rangement de papiers; Commande vocale; Autre
bg-BG: Специализирани функции за принтер/копирна машина: Задвижван от AI; Автоматично подаващо устройство за документи (ADF); Печат без граници; Поддръжка в облака; Двустранен печат; Поддръжка на мобилен печат; Съхранение на хартия; Гласово управление; Други
hu: Nyomtató/fénymásoló speciális jellemzői: AI-alapú; Automata adagoló (ADF); Szegély nélküli nyomtatás; Felhőalapú támogatás; Kétoldalas nyomtatás; Mobil nyomtatás támogatása; Papírtároló; Hangvezérlés; Egyéb